臺灣高等法院刑事判決
109年度上訴字第1969號
上  訴  人  臺灣新北地方檢察署檢察官
被      告  黃梓瑋



選任辯護人  陳稚婷律師
上列上訴人因被告違反毒品危害防制條例案件，不服臺灣新北地
方法院108年度訴字第1168號，中華民國109年3月20日第一審判
決（起訴案號：臺灣新北地方檢察署108年度偵字第31629、3163
0、34465號），提起上訴，本院判決如下：
    主  文
上訴駁回。
    犯罪事實
一、黃梓瑋明知愷他命為毒品危害防制條例所公告列管之第三級
    毒品，不得販賣、持有，竟意圖營利而基於販賣第三級毒品
    愷他命之犯意，分別為下列犯行
  ㈠於民國107年12月10日21時29分許，在不詳地點，以如附表二
    編號2所示行動電話登入通訊軟體「WeChat」，以暱稱「白
    」與成年人賴致宏聯繫販賣愷他命事宜，議定以新臺幣（下
    同）10,500元之價格，販售愷他命10公克，並於同日23時許
    ，在新北市三重區仁愛街70巷萊爾富便利商店前，由黃梓瑋
    交付10公克愷他命予賴致宏，並向賴致宏收取價金10,500元
    以牟利。
  ㈡又於108年2月18日20時49分許，黃梓瑋以前開手法聯繫賴致
    宏，議定以10,000元之價格，販售愷他命10公克予賴致宏，
    並於翌日3時許，由賴致宏委託姓名年籍不詳、綽號「天佑
    」之人前往黃梓瑋位於新北市蘆洲區（原判決誤載為三重區
    ，起訴書誤載為新莊區）中正路243巷12號（起訴書誤載為1
    0號前）住處門口拿取上開愷他命，賴致宏復於同日將10,00
    0元匯入黃梓瑋所有之中國信託商業銀行帳號000000000000
    號帳戶（下稱系爭帳戶）。嗣經警於108年2月19日11時許持
    原審法院核發之搜索票至賴致宏位於新北市○○區○○路000號2
    2樓居所執行搜索，當場扣得第三級毒品愷他命2包，而查悉
    上情。
二、黃梓瑋明知伽瑪羥基丁酸（GHB、俗稱G水）屬毒品危害防制
    條例第2條第2項第2款所列管之第二級毒品，不得非法持有
    ，竟基於持有第二級毒品之犯意，於107年2月間某時許，在
    網站上向姓名年籍不詳之人，購買如附表二編號1所示之第
    二級毒品，而非法持有之。嗣於108年9月29日13時許，經警
    持原審法院核發之108年聲搜字第1533號搜索票至黃梓瑋位
    於新北市○○區○○路000巷00號2樓居所執行搜索，當場扣得如
    附表二編號1至4所示之物，始悉上情。
三、案經臺北市政府警察局信義分局報告臺灣新北地方檢察署檢
    察官偵查起訴。
    理  由
一、證據能力部分：
　　本判決下列所引被告以外之人於審判外之陳述，屬傳聞證據
    ，被告、辯護人及檢察官於審判期日中均未爭執其證據能力
    （見本院卷第71頁），且迄言詞辯論終結亦未聲明異議，本
    院審酌上開證據資料製作時之情況，尚無違法不當及證明力
    明顯過低之瑕疵，認為以之作為證據應屬適當，爰依刑事訴
    訟法第159條之5規定，認定前揭供述均有證據能力。
二、認定犯罪事實所憑證據及理由
  ㈠上揭犯罪事實，業據上訴人即被告黃梓瑋於偵查、原審及本
    院審理中坦承不諱（見108年度偵字第31630號卷【下稱偵31
    630號卷】第163頁、原審卷第107、184頁、本院卷第76頁）
    ，核與證人即購毒者賴致宏於警詢、偵查中證述相符（見10
    8年度他字第5274號卷【下稱他5274號卷】第16至23、173至
    175頁），並有證人賴致宏簽署之自願搜索同意書、扣押物
    品目錄表、交通部民用航空局航空醫務中心108年3月20日航
    藥鑑字第0000000號、第0000000Q號毒品鑑定書、採證照片5
    張、賴致宏之尿液檢體委驗單、台灣尖端先進生技醫藥股份
    有限公司108年3月5日出具之濫用藥物檢驗報告、鑑定結文
    、系爭帳戶自107年12月至108年2月之交易明細表、微信通
    訊軟體對話紀錄譯文及翻拍照片、臺北市政府警察局信義分
    局搜索扣押筆錄、扣押物品目錄表、扣押照片2張等件在卷
    可參（見他5274號卷第113、119、123至126、128、131至13
    5、137至143頁；偵31630號卷第29至34、35至39、41至59、
    120、123、127頁；108年度偵字第31629號，下稱【偵31629
    號卷】第116頁）。另附表二編號1所示之物，經送交通部民
    用航空局航空醫務中心鑑定，經該中心以氣相層析質譜儀法
    檢驗，檢驗結果：「淡黃色透明液體一瓶，毛重22.2690公
    克（含1瓶1標籤），淨重15.1340公克，取樣3.5585公克，
    餘重11.5755公克，檢出GHB成分。GHB為伽瑪羥基丁酸，屬
    毒品危害防制條例之第二級毒品」，有該中心108年10月2日
    航藥鑑字第0000000號毒品鑑定書附卷可參（見偵31629號卷
    第116頁），足認被告上開任意性自白與事實相符，堪以採
    信。
  ㈡按販賣毒品之所謂販賣行為，係行為人基於營利之目的，而
    販入或賣出毒品而言。販賣毒品者，其主觀上須有營利之意
    圖，且客觀上有販賣之行為，即足構成，至於實際上是否已
    經獲利，則非所問。即於有償讓與他人之初，係基於營利之
    意思，並著手實施，而因故無法高於購入之原價出售，最後
    不得不以原價或低於原價讓與他人時，仍屬販賣行為。再販
    賣毒品係違法行為，非可公然為之，亦無公定之價格，不論
    任何包裝，均可任意分裝增減份量，而每次買賣之價量，亦
    可能隨時依雙方間之關係深淺、資力、需求量及對行情之認
    知、來源是否充裕、查緝是否嚴緊，購買者被查獲時供述購
    買對象之可能性風險之評估等，因而異其標準，並機動調整
    ，非可一概而論。販賣之利得除經坦承犯行或價量俱臻明確
    外，委難察得實情，販賣之人從價差或量差中牟利方式雖異
    ，其意圖營利之非法販賣行為則一，是除非別有事證，足認
    係按同一價量委買、轉售或無償贈與，確未牟利外，尚難執
    此遽認非法販賣之證據有所未足，致使知過坦承者難辭重典
    ，飾辭否認者反得僥倖，而失情理之平。再參酌毒品物稀價
    昂，取得不易，且此等交易為政府嚴予取締之犯罪，苟非有
    利可圖，應無甘冒被查緝法辦論處重刑之危險，平白無端且
    無償為該買賣之行為。查，被告就附表一編號1、2所示犯行
    ，分別各獲利500元乙情，業據其於原審準備程序自承在卷
    （見原審卷第107頁），足徵被告知悉從事毒品交易可以從
    中獲利，且量以上開毒品交易之常態及販賣愷他命之行為可
    能招致之重刑，被告殊無可能願意在無法賺取任何價差之前
    提下，涉險售予證人賴致宏愷他命，則以常情研判，被告就
    本案毒品交易，主觀上有藉以營利之意圖，堪以認定。
  ㈢綜上，本案事證明確，被告如犯罪事實欄一㈠、㈡、二所示犯
    行均堪以認定，應依法論科。
三、論罪：
　㈠被告行為後，毒品危害防制條例第4條第3項、第11條第2項已
    於109年1月15日修正公布，並於109年7月15日生效，修正前
    毒品危害防制條例第4條第3項、第11條第2項規定：「製造
    、運輸、販賣第三級毒品者，處7年以上有期徒刑，得併科
    新臺幣7百萬元以下罰金。」「持有第二級毒品者，處2年以
    下有期徒刑、拘役或新臺幣3萬元以下罰金。」修正為「製
    造、運輸、販賣第三級毒品者，處7年以上有期徒刑，得併
    科新臺幣1千萬元以下罰金。」「持有第二級毒品者，處2年
    以下有期徒刑、拘役或新臺幣20萬元以下罰金。」其中販賣
    第三級毒品罪修正後得併科罰金之數額提高為1,000萬元以
    下；持有第二級毒品罪修正後得併科罰金之數額提高為20萬
    元以下，修正後之規定並未對被告有利，依刑法第2條第1項
    規定，應適用修正前毒品危害防制條例第4條第3項、第11條
    第2項之規定。原判決雖未及為新舊法之比較，然適用結果
    並無不同，仍應予以維持。　
  ㈡按伽瑪烴基丁酸（GHB）、愷他命分別屬毒品危害防制條例第
    2條第2項第2款、第3款規定之第二級、第三級毒品，依法不
    得持有、販賣；是核被告就犯罪事實欄一㈠、㈡部分，均係犯
    修正前毒品危害防制條例第4條第3項之販賣第三級毒品罪，
    共2罪；就犯罪事實欄二部分，係犯修正前毒品危害防制條
    例第11條第2項之持有第二級毒品罪。又被告因販賣而持有
    愷他命之低度行為，為販賣之高度行為所吸收，均不另論罪
    。
  ㈢被告上開所犯持有第二級毒品罪、販賣第三級毒品罪（共2罪
    ），犯意各別，行為互殊，應予分論併罰。
  ㈣刑之減輕：
  ⒈被告行為後，毒品危害防制條例第17條第2項已於109年1月15
    日修正公布，並於109年7月15日生效，修正前毒品危害防制
    條例第17條第2項規定：「犯第4條至第8條之罪於偵查及審
    判中均自白者，減輕其刑。」修正為「犯第4條至第8條之罪
    於偵查及歷次審判中均自白者，減輕其刑。」修正前規定被
    告只要於偵查及審判中曾經自白犯罪，即符合減刑之要件，
    修正後則規定被告必須於偵查及歷次審判中均自白犯罪，始
    符合減刑規定，比較修正前、後規定，修正後之規定並未對
    被告有利，依刑法第2條第1項規定，應適用修正前毒品危害
    防制條例第17條第2項之規定。
　⒉查，被告於偵查、原審及本院審理中均已自白本案販賣第三
    級毒品之犯行，已如上述，應各依修正前毒品危害防制條例
    第17條第2項規定減輕其刑，是就如附表一編號1、2所示犯
    行部分應予減輕其刑。
  ⒊本案不符合毒品危害防制條例第17條第1項之減刑規定：
  ⑴按毒品危害防制條例第17條第1項規定：「犯第4條至第8條、
    第10條或第11條之罪，供出毒品來源，因而查獲其他正犯或
    共犯者，減輕或免除其刑。」依此規定，犯同條例第4條販
    賣毒品罪者，須供出所販賣毒品之來源，因而查獲其他正犯
    或共犯，方有該條項寬典之適用。又所稱「因而查獲」，係
    指被告翔實供出毒品來源之具體事證，因而使有偵查（或調
    查）犯罪職權之公務員知悉而對之發動偵查（或調查），並
    因而查獲而言。
  ⑵辯護人於原審雖主張被告於警詢時已供出其販賣如附表一編
    號1、2所示毒品上游為「陶彥誠」等語，然經原審就上情函
    詢臺北市政府警察局信義分局，經該分局函覆：被告於109
    年2月11日至本局說明，惟改稱「關於陶彥誠之指認為錯誤
    ，我並沒有跟陶彥誠購買毒品，我當時想到這個人故而指認
    他」等語，且被告復稱毒品係向一名綽號「小哲」之人所購
    買，然無供述「小哲」之真實姓名、年籍、聯絡及交易方式
    ，故無從查證被告指述向「小哲」購買毒品之事證等情，有
    臺北市政府警察局信義分局109年2月12日北市警信分刑字第
    1093001465號函在卷可參（見原審卷第137頁），可知檢警
    並未因被告上揭供述而查獲「小哲」或其他共犯，自與毒品
    危害防制條例第17條第1項所定「因而查獲其他正犯或共犯
    」之要件不符，是就被告犯罪事實欄一㈠、㈡所示犯行，無從
    依毒品危害防制條例第17條第1項之規定減輕其刑。
  ⒋本案有刑法第59條之適用：
    按犯罪之情狀顯可憫恕，認科以最低度刑仍嫌過重者，得酌
    量減輕其刑，刑法第59條定有明文。所謂「顯可憫恕」，係
    指被告之犯行有情輕法重之情，客觀上足以引起一般人同情
    ，處以法定最低度刑仍失之過苛，尚堪憫恕之情形而言；又
    依修正前毒品危害防制條例第4條第3項規定，販賣第三級毒
    品罪之法定刑為7年以上有期徒刑，得併科7百萬元以下罰金
    ，然販賣第三級毒品之人，其原因動機不一，販賣之數量有
    微鉅之分，犯罪情節未必盡同，或有大盤毒梟者，亦有中盤
    、小盤之別，僅止於同儕、朋友間偶而互通有無之有償轉讓
    或賺取些微差價者亦有之，其販賣行為所造成危害社會之程
    度自屬有異，法律科處此類犯罪，所設之法定最低本刑卻同
    為7年以上有期徒刑，不可謂不重。於此情形，倘依其情狀
    處以較輕之徒刑，即足以懲儆，並可達防衛社會之目的者，
    自非不可依客觀之犯行與主觀之惡性二者加以考量其情狀，
    是否有可憫恕之處，適用刑法第59條之規定酌量減輕其刑，
    期使個案裁判之量刑，能斟酌至當，符合比例原則。經查，
    本案被告販賣第三級毒品之行為，固戕害國民健康，助長施
    用毒品惡習，所為雖屬不該，惟被告2次販賣毒品對象均為
    同1人，且該2次販賣之時間極為相近，販賣毒品之數量及金
    額尚非大量，其惡性情節顯較諸大量走私進口或長期販賣毒
    品之毒販多所差異，對於他人及國家社會侵害之程度亦非屬
    重大，因認被告販賣之犯罪情節非重，縱對被告科以依前述
    偵審自白減刑規定減輕其刑後之最低法定刑度，猶嫌過重，
    依一般國民生活經驗法則，實屬情輕法重，當足引起一般人
    之同情，顯有憫恕之處，爰就被告所犯上開販賣第三級毒品
    之犯行，均依刑法第59條規定酌減其刑，並依法遞減之。
四、駁回上訴之理由：
  ㈠原審以被告犯行事證明確，並審酌被告明知第三級毒品足以
    戕害人之身心健康，竟仍為圖己利，漠視法令禁制，販賣愷
    他命，助長施用毒品惡習，並足以使購買施用者導致精神障
    礙與性格異常，甚至造成人民生命健康受損之成癮性及危險
    性，其不僅戕害國人身體健康，且有危害社會安全之虞，而
    染上毒癮者為索得吸毒之資，可能甘冒竊盜、搶奪及強盜等
    財產犯罪之風險，對社會治安造成潛在之危害，其為圖私利
    而助長毒品流通危害社會，所為顯應非難；且其無視政府對
    杜絕毒品犯罪之禁令，明知伽瑪羥基丁酸（GHB、俗稱G水）
    為毒品危害防制條例所列管之第二級毒品，竟仍持有上揭毒
    品，實屬不該；然念及被告於偵審中均坦承犯行，顯已有悔
    悟之心，再考量本案販賣毒品之販賣次數為2次、販賣對象
    均同1人、交易毒品數量及金額尚非大量、持有數量亦少等
    情，兼衡其自承高中畢業之智識程度、從事封管工作、每月
    所得約3至4萬元、已婚、配偶有孕7月，且須扶養父母親、
    配偶之家庭經濟生活狀況及犯罪動機、目的、所生危害等一
    切情狀，分別量處有期徒刑1年10月、1年10月、拘役40日，
    並就所處拘役部分，諭知易科罰金之折算標準。另就所處有
    期徒刑部分，定其應執行刑為有期徒刑2年。另因被告未曾
    因故意犯罪受有期徒刑以上刑之宣告，有本院被告前案紀錄
    表1份在卷可參，而被告於偵、審程序均坦承所犯，並請求
    法院給予自新機會，足認被告犯後態度良好，堪信其歷經此
    事件的偵、審程序已獲得教訓。衡酌被告目前仍任職於工程
    行，且配偶即將臨盆，又需扶養家中父母，倘須入監執行所
    宣告之刑，將使其家中父母、配偶及即將出生之孩子無法獲
    得完善照顧，另一方面，亦恐造成被告與社會脫離，除不利
    被告人格養成之外，更有可能使被告於監獄沾染犯罪惡習，
    再犯風險不減反增，對於社會並無任何助益；再量以目前被
    告現已有正當職業，可見其已有改過遷善、復歸社會之決心
    。從而，原審考量上開各情後，認被告所宣告之刑，均應以
    暫不執行為妥，爰依刑法第74條第1項第1款之規定，宣告被
    告緩刑5年，以啟自新。又為期被告能於本案中深切記取教
    訓，並於服務社會中建立正確價值觀，爰依刑法第74條第2
    項第5款之規定命被告應向檢察官指定之政府機關、政府機
    構、行政法人、社區或其他符合公益目的之機構或團體提供
    200小時之義務勞務。再依刑法第93條第1項第2款規定規定
    ，併為緩刑期間付保護管束之諭知。另說明⑴扣案如附表二
    編號1所示之第二級毒品伽瑪羥基丁酸（GHB），係被告犯如
    犯罪事實欄二所示持有第二級毒品罪之毒品，不問屬於犯罪
    行為人與否，應依毒品危害防制條例第18條第1項前段規定
    ，在附表一編號3之沒收項下，宣告沒收銷燬之。至鑑驗耗
    損部分，既已驗畢用罄滅失，自無庸宣告沒收銷燬。又包覆
    如附表二編號1所示毒品之包裝瓶，因包覆毒品，瓶內仍會
    殘留微量之毒品，因包裝瓶與瓶內之毒品難以析離，且無析
    離之實益與必要，當應整體視之為毒品，連同該包裝瓶，併
    依毒品危害防制條例第18條第1項前段規定，諭知宣告沒收
    銷燬。至如附表二編號4所示之物，檢察官復未能提出證據
    證明上開扣案物與被告本案持有第二級毒品、販賣第三級毒
    品犯行有何關聯，自無從於本案宣告沒收。⑵扣案附表二編
    號2所示之行動電話1支，係被告用以聯繫本案販賣第三級毒
    品事宜，該支行動電話即屬被告販賣毒品所用之物，應依毒
    品危害防制條例第19條第1項之規定，於被告所犯如附表一
    編號1、2之罪刑項下，宣告沒收之。又上開物品既已扣案，
    即得直接原物沒收，不生追徵其價額之問題。附表二編號5
    所示之未扣案門號0000000000號SIM卡，為被告用以與賴致
    宏聯繫如附表一編號1、2毒品交易事宜所用，堪認屬供犯罪
    所用之物，雖未扣案，然無證據證明業已滅失，是仍應依毒
    品危害防制條例第19條第1項之規定，於相關主文項下宣告
    沒收，並依刑法第38條第4項規定，於全部或一部不能沒收
    或不宜執行沒收時，追徵其價額；另扣案如附表二編號3所
    示SIM卡（門號0000000000號），為被告日常所用，非為本
    案聯繫毒品所用，此據被告供稱在卷（見原審卷第107頁）
    ，復查無其他證據顯示係供本案被告犯罪使用之物，爰不予
    宣告沒收。⑶被告就如附表一編號1、2所示之各次販賣毒品
    之犯罪所得，雖均未扣案，惟核係被告直接因實現販賣毒品
    犯罪構成要件而增加之財物（即產自犯罪而獲得之利益），
    被告對各該財物均具事實上處分、支配權能，自均係屬於被
    告之犯罪所得，又無刑法第38條之2第2項過苛調節條款所定
    之情形，應依刑法第38條之1第1項前段、第3項規定，在被
    告所犯如附表一編號1、2之罪刑項下分別宣告沒收，並分別
    諭知於全部或一部不能沒收或不宜執行沒收時，追徵其價額
    。經核尚無不合，量刑及沒收之宣告亦無不當，應予維持。
  ㈡檢察官上訴意旨略以：
  ⒈原審判決就被告所犯販賣第三級毒品2次之犯行，均依刑法第
    59條規定酌減其刑，並依法遞減之。然參酌最高法院93年度
    台上字第5073號判決、28年上字第1064號判決、45年台上字
    第1165號判決意旨可知，原審判決考量被告客觀犯行與主觀
    惡性所適用刑法第59條之情狀，屬犯罪所生之危險或損害（
    2次販賣數量屬小額零星、販賣時間相近）之刑法第57條事
    由，僅得為法定刑內從輕科刑之標準，實非刑法第59條之酌
    減事由，兩者洵屬有異，應不得任意以前揭引述刑法第57條
    量刑事由為據，遽以刑法第59條規定酌減其刑。且被告於10
    7年12月10日、108年2月18日，分別以10,500、10,000元之
    價格，各販售愷他命10公克予賴致宏，販售之愷他命數量非
    少，獲利亦多，被告於本案行為之惡性，難認客觀上有何足
    以引起一般同情而堪憫恕之情事；況被告因於偵查及審判中
    自白，原審已適用毒品危害防制條例第17條第2項規定予以
    減輕其刑，自無情輕法重之憾。是原審判決並未敘及被告所
    為之犯罪行為，在客觀上有何足以引起一般同情之任何特殊
    原因或環境等，僅引述刑法第57條量刑事由作為適用刑法第
    59條規定之依據，而對被告予以酌減其刑，恐有判決適用法
    規錯誤及理由不備之違誤。
  ⒉按緩刑為法院刑罰權之運用，旨在獎勵自新。對於科刑之被
    告諭知緩刑，除應具備一定條件外，並須有可認為以暫不執
    行刑罰為適當之情形（最高法院105年度台上字第1437號、
    第2633號判決意旨參照）。近年來在政府大力宣導下，毒品
    對社會的危害性已廣為大眾所周知，本件並無證據可資認定
    被告販賣第三級毒品犯行時，對國家重典毫無認識或智慮未
    臻成熟。原審判決認被告已知所警惕，無再犯之虞，且因其
    目前任職工程行，配偶即將臨盆，又須扶養家中父母，若被
    告入監執行，將使家中父母、配偶及即將出生之孩子無法獲
    得完善照顧，亦恐造成被告與社會脫離，更可能使被告於監
    獄沾染惡習，再犯風險不減反增，而認所宣告之刑以暫不執
    行為適當。然原審未具體說明有何證據證明被告無再犯之虞
    ，且如給予被告緩刑，該判決量刑除無個別矯治之效外，更
    無一般預防之作用，另被告家庭及經濟狀況，皆為被告自述
    ，實無法以此推認其無再犯之風險，原審判決以上開理由給
    予被告緩刑，實有違比例原則、平等原則、罪刑相當原則，
    請將原判決撤銷，更為妥適判決云云。
　㈢經查：
　⒈按犯罪之情狀顯可憫恕，認科以最低度刑仍嫌過重者，得酌
    量減輕其刑，刑法第59條定有明文，所謂「顯可憫恕」，係
    指被告之犯行有情輕法重之情，客觀上足以引起一般人同情
    ，處以法定最低度刑仍失之過苛，尚堪憫恕之情形而言；次
    按刑法第59條規定犯罪之情狀可憫恕者，得酌量減輕其刑，
    其所謂「犯罪之情狀」，與同法第57條規定科刑時應審酌之
    一切情狀，並非有截然不同之領域，於裁判上酌減其刑時，
    應就犯罪一切情狀（包括第57條所列舉之10款事項），予以
    全盤考量，審酌其犯罪有無可憫恕之事由（即有無特殊之原
    因與環境，在客觀上足以引起一般同情，以及宣告法定低度
    刑，是否猶嫌過重等等），以為判斷（最高法院95年度台上
    字第6157號判決意旨參照）。原審判決既已對於被告販賣第
    三級毒品行為之犯罪一切情狀（包括刑法第57條列舉之10款
    事項），予以全盤考量，並審酌縱對其科以依偵審自白減刑
    規定減輕其刑後之最低法定刑度，猶嫌過重，依一般國民生
    活經驗法則，實屬情輕法重，當足引起一般人之同情，顯有
    憫恕之處，原審對此適用刑法第59條規定酌減其刑，並無不
    當。
　⒉被告未曾因故意犯罪受有期徒刑以上刑之宣告，有本院被告
    前案紀錄表在卷可參（見本院卷第43至45頁），且被告於偵
    、審程序均坦承所犯，並請求給予自新機會，足認其犯後態
    度良好；又原審衡酌被告任職於工程行，此有在職證明1份
    為憑（見原審卷第191頁），可見已有改過遷善、復歸社會
    之決心，且配偶陳姵如即將臨盆，此有宥宥婦幼診所診斷證
    明書1份可證（見原審卷第195頁），需扶養家中父母，倘入
    監執行將使其家中父母、配偶及即將出生之孩子無法獲得完
    善照顧，亦恐造成被告與社會脫離，除不利被告人格養成之
    外，更有可能使被告於監獄沾染犯罪惡習，再犯風險不減反
    增，對於社會並無任何助益等情後，認被告所宣告之刑，均
    應以暫不執行為妥，並宣告被告緩刑5年；另原審尚命被告
    於緩刑期間付保護管束，並應向檢察官指定之政府機關、政
    府機構、行政法人、社區或其他符合公益目的之機構或團體
    提供200小時之義務勞務，屬附有負擔之緩刑諭知，倘被告
    違反上開應行負擔之事項且情節重大，檢察官仍得聲請法院
    撤銷之，足以達到警惕及教化之功能。因此，檢察官以原判
    決給予被告緩刑為不當云云，洵無可採。
　⒊綜上，檢察官以前詞指摘原判決不當，提起上訴，為無理由
    ，應予駁回。
據上論斷，應依刑事訴訟法第368條，判決如主文。
本案經檢察官徐世淵提起公訴，檢察官陳怡廷提起上訴，檢察官
陳孟黎到庭執行職務。
中　　華　　民　　國　　109 　年　　7 　　月　　29　　日
                  刑事第十三庭  審判長法　官  王國棟
                                      法　官  呂煜仁
                                      法　官  許永煌
以上正本證明與原本無異。
持有第二級毒品部分不得上訴。
販賣第三級毒品部分如不服本判決，應於收受送達後20日內向本
院提出上訴書狀，其未敘述上訴之理由者並得於提起上訴後20日
內向本院補提理由書（均須按他造當事人之人數附繕本）「切勿
逕送上級法院」。
                                      書記官  郭侑靜
中　　華　　民　　國　　109 　年　　7 　　月　　30　　日
附表一
編號 犯罪事實         原判決宣告刑 1 犯罪事實欄一(一) 所示犯行 黃梓瑋販賣第三級毒品，處有期徒刑壹年拾月。扣案如附表二編號2所示之物沒收。未扣案如附表二編號5所示之物及犯罪所得新臺幣壹萬零伍佰元均沒收，於全部或一部不能沒收或不宜執行沒收時，追徵其價額。 2 犯罪事實欄一(二) 所示犯行 黃梓瑋販賣第三級毒品，處有期徒刑壹年拾月。扣案如附表二編號2所示之物沒收。未扣案如附表二編號5所示之物及犯罪所得新臺幣壹萬元均沒收，於全部或一部不能沒收或不宜執行沒收時，追徵其價額。 3 犯罪事實欄二所示犯行 黃梓瑋持有第二級毒品，處拘役肆拾日，如易科罰金，以新臺幣壹仟元折算壹日。扣案如附表二編號1所示之物沒收銷毀。 
附表二
編號 項目名稱 數量 1 第二級毒品GHB （含外包裝瓶身） 壹瓶（含其外包裝瓶身1瓶，毛重22.2690公克、淨重15.1340公克、驗餘量11.5755公克） 2 行動電話（IMEI碼000000000000000 號） 壹支 3 SIM 卡1 張（門號0000000000號 ） 壹張 4 CLOZAPINE 黃色粉末 壹瓶（含其外包裝瓶身1瓶，毛重5.1390公克、淨重0.9360公克、驗餘0.8149公克） 5 SIM 卡1 張（門號0000000000 號） 壹張 
附錄：本案論罪科刑法條全文
修正前毒品危害防制條例第4條
製造、運輸、販賣第一級毒品者，處死刑或無期徒刑；處無期徒
刑者，得併科新臺幣2 千萬元以下罰金。
製造、運輸、販賣第二級毒品者，處無期徒刑或7 年以上有期徒
刑，得併科新臺幣1 千萬元以下罰金。
製造、運輸、販賣第三級毒品者，處7 年以上有期徒刑，得併科
新臺幣7 百萬元以下罰金。
製造、運輸、販賣第四級毒品者，處5 年以上12年以下有期徒刑
，得併科新臺幣3 百萬元以下罰金。
製造、運輸、販賣專供製造或施用毒品之器具者，處1 年以上7
年以下有期徒刑，得併科新臺幣1 百萬元以下罰金。
前五項之未遂犯罰之。
修正前毒品危害防制條例第11條第2項：
持有第二級毒品者，處2年以下有期徒刑、拘役或新臺幣3萬元以
下罰金。